kab.aff
SET UTF-8
#addad amaruz n wasuf amalay...


PFX A Y 1
PFX A a u a #a->u

PFX B Y 1
PFX B a wa a # a->wa

PFX C Y 1
PFX C a we a #a->we

PFX D Y 1
PFX D u wu u #u->wu

PFX E Y 1
PFX E i yi i #i->yi



CIRCUMFIX X
#unti
PFX F Y 1
PFX F a ta/X a

SFX G Y 1
SFX G 0 t/FX .
###unti asget
PFX H Y 1
PFX H a ti/X a

SFX I Y 1
SFX I 0 in/HX .

##

###asget amalay
PFX K Y 1
PFX K a i/X a

SFX L Y 1
SFX L 0 en/KX .
##
###addad amaruz n usget amalay
PFX M Y 1
PFX M a yi/X a
#N libre

PFX O Y 1
PFX O a ye/X a

SFX P Y 1
SFX P 0 en/MX .
##

###addad amaruz n usget unti
PFX Q Y 1
PFX Q a te/X a
##
SFX R Y 1
SFX R 0 in/QX .


#fin
# unti asuf amaruz ilelli

##PFX D Y 2
##PFX D 0 t/X .
##PFX D a te/X a
##
##SFX E Y 1
##SFX E 0 t/DX .
##
### unti asuf amaruz  tzemmurt
##
##PFX 4 Y 2
##PFX 4 a t/X a
##PFX 4 0 t/X .
##
##SFX 5 Y 1
##SFX 5 0 t/4X .
##
##
##
### unti asget ilelli amaruz
##
##PFX F Y 2
##PFX F a ti/X a
##PFX F a te/X a
##
##SFX G Y 1
##SFX G 0 in/FX .
##
### unti asget ilelli amaruz azemmur
##
##PFX 6 Y 2
##PFX 6 a ti/X a
##PFX 6 a t/X a
##SFX 7 Y 2
##SFX 7 0 in/6X .
##SFX 7 ur rin/6X .
##
##PFX 8 Y 2
##PFX 8 a i/X a
##PFX 8 a yi/X a
##SFX 9 Y 1
##SFX 9 ur ran/8X .
##
##PFX 10 Y 1
##PFX 10 ta t .
##
